Inventaris van de verbaalarchieven van het Ministerie van Financiën: Agenda''s en Toegangen, 1831-1935
Nationaal Archief, Den Haag
- TOEGANGEN, III.
  - DIRECTE BELASTINGEN, INVOERRECHTEN EN ACCIJNZEN, 1831-1935, 3
    - Indices op de resoluties van de minister van Financiën, afdeling Directe Belastingen, Invoerrechten en Accijnzen., 1831-1935.; 9113-9533; 501 pakken
      - 1915, Mi-I, 9404
      - 1915, Mi-Mz, 9405
      - 1915, N-P, 9406
      - 1915, Q-Z, 9407
      - 1916, A, 9408
      - 1916, B-C, 9409
      - 1916, D-Me, 9410
      - 1916, Mi-I, 9411
      - 1916, Mi-Mz, 9412
      - 1916, N-P, 9413
      - 1916, R-Z, 9414
      - 1917, A, 9415
      - 1917, B-C, 9416
      - 1917, D, 9417
      - 1917, E-Me, 9418
      - 1917, Mi-Mz, 9419
      - 1917, N-P, 9420
      - 1917, R-Z, 9421
      - 1918, A-C, 9422
      - 1918, D, 9423
      - 1918, E-L, 9424
      - 1918, M, 9425
      - 1918, N-P, 9426
      - 1918, R-Z, 9427
      - 1919, A-B, 9428
      - 1919, C, 9429
      - 1919, D, 9430
      - 1919, E-L, 9431
      - 1919, M, 9432
      - 1919, N-P, 9433
      - 1919, R-Z, 9434
      - 1920, A-B, 9435
      - 1920, C, 9436
      - 1920, D, 9437
      - 1920, E-L, 9438
      - 1920, M-N, 9439
      - 1920, O-P, 9440
      - 1920, R-Z, 9441
      - 1921, A-C, 9442
      - 1921, D, 9443
      - 1921, E-M, 9444
      - 1921, N-P, 9445
      - 1921, Q-Z, 9446
      - 1922, A-C, 9447
      - 1922, D, 9448
      - 1922, E-O, 9449
      - 1922, P, 9450
      - 1922, Q-Z, 9451
      - 1923, A-C, 9452
      - 1923, D, 9453
      - 1923, E-Geb, 9454
      - 1923, Geb-O, 9455
      - 1923, P, 9456
      - 1923, Q-Z, 9457
      - 1924, A-C, 9458
      - 1924, D-F, 9459
      - 1924, G-O, 9460
      - 1924, P, 9461
      - 1924, Q-Z, 9462
      - 1925, A-L, 9463
      - 1925, O, 9464
      - 1925, E-O, 9465
      - 1925, P, 9466
      - 1925, Q-Z, 9467
      - 1926, A, 9468
      - 1926, B-C, 9469
      - 1926, O, 9470
      - 1926, E-O, 9471
      - 1926, P (I), 9472
      - 1926, P (II), 9473
      - 1926, Q-Z, 9474
      - 1927, A-B, 9475
      - 1927, C, 9476
      - 1927, D, 9477
      - 1927, E-O, 9478
      - 1927, P (I), 9479
      - 1927, P (II), 9480
      - 1927, Q-Z, 9481
      - 1928, A, 9482
      - 1928, B-C, 9483
      - 1928, D, 9484
      - 1928, E-O, 9485
      - 1928, P (I), 9486
      - 1928, P (II), 9487
      - 1928, Q-Z, 9488
      - 1929, A-C, 9489
      - 1929, D, 9490
      - 1929, E-O, 9491
      - 1929, P, 9492
      - 1929, Q-Z, 9493
      - 1930, A-C, 9494
      - 1930, D, 9495
      - 1930, E-O, 9496
      - 1930, P, 9497
      - 1930, Q-Z, 9498
      - 1931, A-C, 9499
      - 1931, D, 9500
      - 1931, E-O, 9501
      - 1931, P, 9502
      - 1931, Q-Z, 9503
      - 1932, A, 9504
      - 1932, B-C, 9505
      - 1932, D-F, 9506
      - 1932, G, 9507
      - 1932, H-O, 9508
      - 1932, P, 9509
      - 1932, Q-Z, 9510
      - 1933, A, 9511
      - 1933, B-C, 9512
      - 1933, D-F, 9513
      - 1933, G, 9514
      - 1933, H-O, 9515
      - 1933, P (I), 9516
      - 1933, P (II), 9517
      - 1933, Q-Z, 9518
      - 1934, A, 9519
      - 1934, B-C, 9520
      - 1934, D-F, 9521
      - 1934, G, 9522
      - 1934, H-O, 9523
      - 1934, P, 9524
      - 1934, Q-Z, 9525
      - 1935, A, 9526
      - 1935, B-C, 9527
      - 1935, D, 9528
      - 1935, E-G, 9529
      - 1935, H-O, 9530
      - 1935, P (I), 9531
      - 1935, P (II), 9532
      - 1935, Q-Z, 9533
    - Namenklappers op de resoluties van de minister van Financiën, afdeling Directe Belastingen, Invoerrechten en Accijnzen., 1831-1935.; 9534-9638; 105 delen
      - 1831, 9534
      - 1832, 9535
      - 1833, 9536
      - 1834, 9537
      - 1835, 9538
      - 1836, 9539
      - 1837, 9540
      - 1838, 9541
      - 1839, 9542
      - 1840, 9543
      - 1841, 9544
      - 1842, 9545
      - 1843, 9546
      - 1844, 9547
      - 1845, 9548
      - 1846, 9549
      - 1847, 9550
      - 1848, 9551
      - 1849, 9552
      - 1850, 9553
      - 1851, 9554
      - 1852, 9555
      - 1853, 9556
      - 1854, 9557
      - 1855, 9558
      - 1856, 9559
      - 1857, 9560
      - 1858, 9561
      - 1859, 9562
      - 1860, 9563
      - 1861, 9564
      - 1862, 9565
      - 1863, 9566
      - 1864, 9567
      - 1865, 9568
      - 1866, 9569
      - 1867, 9570
      - 1868, 9571
      - 1869, 9572
      - 1870, 9573
      - 1871, 9574
      - 1872, 9575
      - 1873, 9576
      - 1874, 9577
      - 1875, 9578
      - 1876, 9579
      - 1877, 9580
      - 1878, 9581
      - 1879, 9582
      - 1880, 9583
      - 1881, 9584
      - 1882, 9585
      - 1883, 9586
      - 1884, 9587
      - 1885, 9588
      - 1886, 9589
      - 1887, 9590
      - 1888, 9591
      - 1889, 9592
      - 1890, 9593
      - 1891, 9594
      - 1892, 9595
      - 1893, 9596
      - 1894, 9597
      - 1895, 9598
      - 1896, 9599
      - 1897, 9600
      - 1898, 9601
      - 1899, 9602
      - 1900, 9603
      - 1901, 9604
      - 1902, 9605
      - 1903, 9606
      - 1904, 9607
      - 1905, 9608
      - 1906, 9609
      - 1907, 9610
      - 1908, 9611
      - 1909, 9612
      - 1910, 9613
      - 1911, 9614
      - 1912, 9615
      - 1913, 9616
      - 1914, 9617
      - 1915, 9618
      - 1916, 9619
      - 1917, 9620
      - 1918, 9621
      - 1919, 9622
      - 1920, 9623
      - 1921, 9624
      - 1922, 9625
      - 1923, 9626
      - 1924, 9627
      - 1925, 9628
      - 1926, 9629
      - 1927, 9630
      - 1928, 9631
      - 1929, 9632
      - 1930, 9633
      - 1931, 9634
      - 1932, 9635
      - 1933, 9636
      - 1934, 9637
      - 1935, 9638
    - Namenklappers op de resoluties van de minister van Financiën, met betrekking tot contentieuze zaken., 1846-1870.; 9639-9662; 24 delen
      - 1846, 9639
      - 1847, 9640
      - 1848, 9641
      - 1849, 9642
      - 1850, 9643
      - 1851-1852, 9644
      - 1853, 9645
      - 1854, 9646
      - 1855, 9647
      - 1856, 9648
      - 1857, 9649
      - 1858, 9650
      - 1859, 9651
      - 1860, 9652
      - 1861, 9653
      - 1862, 9654
      - 1863, 9655
      - 1864, 9656
      - 1865, 9657
      - 1866, 9658
      - 1867, 9659
      - 1868, 9660
      - 1869, 9661
      - 1870, 9662
    - Namenklappers op de resoluties van de minister van Financiën, afdeling Personeel., 1831-1935.; 9663-9719; 57 delen
      - 1831, 9663
      - 1832-1833, 9664
      - 1834-1835, 9665
      - 1836-1837, 9666
      - 1838-1839, 9667
      - 1840-1841, 9668
      - 1842-1843, 9669
      - 1844-1845, 9670
      - 1846, 9671
      - 1847, 9672
      - 1848, 9673
      - 1849, 9674
      - 1850, 9675
      - 1851, 9676
      - 1852, 9677
      - 1853, 9678
      - 1854, 9679
      - 1855, 9680
      - 1856, 9681
      - 1857, 9682
      - 1858, 9683
      - 1859, 9684
      - 1860, 9685
      - 1861, 9686
      - 1862, 9687
      - 1863, 9688
      - 1864, 9689
      - 1865, 9690
      - 1866, 9691
      - 1867, 9692
      - 1868, 9693
      - 1869, 9694
      - 1870, 9695
      - 1871-1872, 9696
      - 1873-1874, 9697
      - 1875-1876, 9698
      - 1877-1878, 9699
      - 1879-1880, 9700
      - 1881-1882, 9701
      - 1883-1884, 9702
      - 1885-1886, 9703
      - 1887-1888, 9704
      - 1889-1890, 9705
      - 1891-1892, 9706
      - 1893-1894, 9707
      - 1895-1896, 9708
      - 1897-1898, 9709
      - 1899-1900, 9710
      - 1901-1902, 9711
      - 1903-1904, 9712
      - 1905-1906, 9713
      - 1907-1908, 9714
      - 1909-1911, 9715
      - 1912-1917, 9716
      - 1918-1925, 9717
      - 1926-1933, 9718
      - 1934-1935, 9719
    - Namenklappers op de resoluties van de minister van Financiën, met betrekking tot salarisinhoudingen., 1899-1915.; 9720-9721; 2 delen
      - 1899-1902, 9720
      - 1903-1915, 9721
  - REGISTRATIE, HYPOTHEKEN EN KADASTER, later: INDIRECTE BELASTINGEN, 1831-1935, 4
    - Agenda's van de resoluties van de minister van Financiën, genomen besluiten op ingekomen stukken van het 1e bureau van de afdeling Registratie en Loterijen., 1831-1841.; 9722-9732; 11 pakken
      - 1831, 9722
      - 1832, 9723
      - 1833, 9724
      - 1834, 9725
      - 1835, 9726
      - 1836, 9727
      - 1837, 9728
      - 1838, 9729
      - 1839, 9730
      - 1840, 9731
      - 1841, 9732
    - "Rubriekenlijsten", nummerlijsten van de resoluties van de minister van Financiën, Administratie van de Registratie, Hypotheken en Kadaster en de Afdeling Indirecte Belastingen., 1914-1935.; 9733-9754; 22 pakken
      - 1914, 9733
      - 1915, 9734
      - 1916, 9735
      - 1917, 9736
      - 1918, 9737
      - 1919, 9738
      - 1920, 9739
      - 1921, 9740
      - 1922, 9741
      - 1923, 9742
      - 1924, 9743
      - 1925, 9744
      - 1926, 9745
      - 1927, 9746
      - 1928, 9747
      - 1929, 9748
      - 1930, 9749
      - 1931, 9750
      - 1932, 9751
      - 1933, 9752
      - 1934, 9753
      - 1935, 9754
    - Indices op de resoluties van de minister van Financiën, Administratie van de Registratie, Hypotheken en Kadaster en de Afdeling Indirecte Belastingen., 1831-1935.; 9755-9859; 105 pakken
      Op de indices op de resoluties is een digitale index (oud toegangsnummer 2.08.11) beschikbaar.
      - 1831, 9755
      - 1832, 9756
      - 1833, 9757
      - 1834, 9758
      - 1835, 9759
      - 1836, 9760
      - 1837, 9761
      - 1838, 9762
      - 1839, 9763
      - 1840, 9764
      - 1841, 9765
      - 1842, 9766
      - 1843, 9767
      - 1844, 9768
      - 1845, 9769
      - 1846, 9770
      - 1847, 9771
      - 1848, 9772
      - 1849, 9773
      - 1850, 9774
      - 1851, 9775
      - 1852, 9776
      - 1853, 9777
      - 1854, 9778
      - 1855, 9779
      - 1856, 9780
      - 1857, 9781
      - 1858, 9782
      - 1859, 9783
      - 1860, 9784
      - 1861, 9785
      - 1862, 9786
      - 1863, 9787
      - 1864, 9788
      - 1865, 9789
      - 1866, 9790
      - 1867, 9791
      - 1868, 9792
      - 1869, 9793
      - 1870, 9794
      - 1871, 9795
      - 1872, 9796
      - 1873, 9797
      - 1874, 9798
      - 1875, 9799
      - 1876, 9800
      - 1877, 9801
      - 1878, 9802
      - 1879, 9803
      - 1880, 9804
      - 1881, 9805
      - 1882, 9806
      - 1883, 9807
      - 1884, 9808
      - 1885, 9809
      - 1886, 9810
      - 1887, 9811
      - 1888, 9812
      - 1889, 9813
      - 1890, 9814
      - 1891, 9815
      - 1892, 9816
      - 1893, 9817
      - 1894, 9818
      - 1895, 9819
      - 1896, 9820
      - 1897, 9821
      - 1898, 9822
      - 1899, 9823
      - 1900, 9824
      - 1901, 9825
      - 1902, 9826
      - 1903, 9827
      - 1904, 9828
      - 1905, 9829
      - 1906, 9830
      - 1907, 9831
      - 1908, 9832
      - 1909, 9833
      - 1910, 9834
      - 1911, 9835
      - 1912, 9836
      - 1913, 9837
      - 1914, 9838
      - 1915, 9839
      - 1916, 9840
      - 1917, 9841
      - 1918, 9842
      - 1919, 9843
      - 1920, 9844
      - 1921, 9845
      - 1922, 9846
      - 1923, 9847
      - 1924, 9848
      - 1925, 9849
      - 1926, 9850
      - 1927, 9851
      - 1928, 9852
      - 1929, 9853
      - 1930, 9854
      - 1931, 9855
      - 1932, 9856
      - 1933, 9857
      - 1934, 9858
      - 1935, 9859
    - Namenklappers op de resoluties van de minister van Financiën, Administratie van de Registratie, Hypotheken en Kadaster en de Afdeling Indirecte Belastingen., 1831-1851, 1856-1935.; 9860-9905; 45 delen
      Over de jaren 1852-1855 zijn geen klappers vervaardigd, zie tevens inv.nr. 9906.
      - 1831-1832, 9860
      - 1833-1835, 9861
      - 1836-1838, 9862
      - 1839-1840, 9863
      - 1841-1842, 9864
      - 1843-1844, 9865
      - 1845-1846, 9866
      - 1847-1848, 9867
      - 1849-1850, 9868
      - 1851, 9869
      - 1856-1859, 9870
      - 1860-1862, 9871
      - 1863-1865, 9872
      - 1866-1868, 9873
      - 1869-1870, 9874
      - 1871-1872, 9875
      - 1873-1874, 9876
      - 1875-1876, 9877
      - 1877-1878, 9878
      - 1879-1880, 9879
      - 1881-1882, 9880
      - 1883-1884, 9881
      - 1885-1886, 9882
      - 1887-1888, 9883
      - 1889-1890, 9884
      - 1891-1892, 9885
      - 1893-1894, 9886
      - 1895-1896, 9887
      - 1897-1898, 9888
      - 1899-1900, 9889
      - 1901-1902, 9890
      - 1903-1904, 9891
      - 1905-1906, 9892
      - 1907-1908, 9893
      - 1909-1910, 9894
      - 1911-1912, 9895
      - 1913-1914, 9896
      - 1915-1916, 9897
      - 1917-1918, 9898
      - 1919-1920, 9899
      - 1921-1922, 9900
      - 1923-1924, 9901
      - 1925-1926, 9902
      - 1927-1930, 9903
      - 1931-1934, 9904
      - 1935, 9905
    - Namenklapper op de resoluties van de minister van Financiën, met betrekking tot het personeel van de diensten der Afdeling Registratie en Loterijen., 1852-1863.; 9906; 1 deel
  - POSTERIJEN, 1831-1876, 5
    Voor de ingangen over 1877 zie het archief van het Ministerie van Waterstaat, Handel en Nijverheid, Afdeling Posterijen. Index 1877 inv.nr. 65, klapper 1877 inv.nr. 117.
    - Indices op de resoluties van de minister van Financiën, Afdeling Posterijen., 1831-1876.; 9907-9949; 43 pakken
      Op de onderwerpen waarnaar de indices zijn ingedeeld (hoofdenlijsten) is een digitale index (oud toegangsnummer 2.08.12) beschikbaar.
      - 1831, 9907
      - 1832, 9908
      - 1833, 9909
      - 1834, 9910
      - 1835, 9911
      - 1836, 9912
      - 1837, 9913
      - 1838, 9914
      - 1839, 9915
      - 1840, 9916
      - 1841, 9917
      - 1842, 9918
      - 1843, 9919
      - 1844-1845, 9920
      - 1846-1847, 9921
      - 1848-1849, 9922
      - 1850, 9923
      - 1851, 9924
      - 1852, 9925
      - 1853, 9926
      - 1854, 9927
      - 1855, 9928
      - 1856, 9929
      - 1857, 9930
      - 1858, 9931
      - 1859, 9932
      - 1860, 9933
      - 1861, 9934
      - 1862, 9935
      - 1863, 9936
      - 1864, 9937
      - 1865, 9938
      - 1866, 9939
      - 1867, 9940
      - 1868, 9941
      - 1869, 9942
      - 1869, 9943
      - 1871, 9944
      - 1872, 9945
      - 1873, 9946
      - 1874, 9947
      - 1875, 9948
      - 1876, 9949
    - Namenklappers op de resoluties van de minister van Financiën, Afdeling Posterijen., 1833-1876.; 9950-9964; 15 delen
      - 1833-1835, 9950
      - 1836-1841, 9951
      - 1842-1848, 9952
      - 1849-1851, 9953
      - 1852-1854, 9954
      - 1855-1856, 9955
      - 1857-1859, 9956
      - 1860-1862, 9957
      - 1863-1864, 9958
      - 1865-1866, 9959
      - 1867-1868, 9960
      - 1869-1870, 9961
      - 1871-1872, 9962
      - 1873-1874, 9963
      - 1875-1876, 9964